Inventaris van de verzameling Registers 71 en 84, de Oorspronkelijke Aanwijzende Tafels en andere bestanden van het Kadaster Zuid-Holland, vestiging Zoetermeer
Nationaal Archief, Den Haag
- Suppletoire Aanwijzende Tafels (SAT's) 1844, 4
  - Registers waarin per kadastraal perceel veranderingen zijn opgenomen van gegevens, vermeld in de 'Oorspronkelijke Aanwijzende Tafels' (OAT's), en vanaf 1 oktober 1844 nog uitsluitend in geval van splitsing en samenvoeging van percelen, met verwijzing naar het artikel van de kadastrale legger waa
    - Naaldwijk E-2, 5085
    - Nieuwkoop A, B, 5087
    - Nieuwkoop C, D, E, 5089
    - Nieuwveen, 5086
    - Noordwijk-1, 5090
    - Noordwijk-2, 5088
    - Noordwijkerhout-1, 5091
    - Noordwijkerhout-2, 5092
    - Nootdorp A-1, B-1, C-1, 5093
    - Nootdorp A-2, 5094
    - Nootdorp A-3, 5095
    - Nootdorp A-4, B-2, C-2, 5096
    - Oegstgeest-1/Rijnsburg-1/Sassenheim-1, 5097
    - Oegstgeest-2, 5098
    - Pijnacker A-1, C-1, B, 5099
    - Pijnacker A-2, C-2, 5100
    - Rijnsburg-2, 5101
    - Rijswijk A-2, F-2, D-3, 5102
    - Rijswijk B, C, E, G, H, I, A-1, D-1, F-1, 5104
    - Rijswijk D-2, 5103
    - Sassenheim-2, 5105
    - Schipluiden, 5106
    - 's-Gravenhage A-1, C-1, E-1, F-1, L-1, D, 5108
    - 's-Gravenhage A-2, 5109
    - 's-Gravenhage A-3, 5110
    - 's-Gravenhage B-1, K-1, G-1, H, I, 5111
    - 's-Gravenhage B-2, 5113
    - 's-Gravenhage C-2, E-2, F-2, L-2, 5114
    - 's-Gravenhage K-2, G-2, 5115
    - 's-Gravenzande A, B, E, F, G, C-1, D-1, H-1, 5116
    - 's-Gravenzande C-2, D-2, H-2, 5112
    - Stompwijk A, C, D, E, H, B-1, F-1, 5117
    - Stompwijk B-2, F-2, 5118
    - Ter Aar, 5107
    - Valkenburg/Voorhout-1/Warmond-1, 5119
    - Veur A, B-1, Zegwaard, 5121
    - Veur B-2, 5122
    - Voorburg/Zoetermeer A, B, C, D, E, F, G, H-1, 5123
    - Voorhout, 5120
    - Voorschoten-1, 5124
    - Voorschoten-2, 5125
    - Vrijenban A, E, A-1, C-1, D-1, 5126
    - Vrijenban A-2, C-2, D-2, 5128
    - Warmond-2, 5127
    - Wassenaar A-2, F-2, 5129
    - Wassenaar B, C, D, E, A-1, F-1, 5130
    - Wassenaar G, 5131
    - Wateringen A, B-1, C-1, 5132
    - Wateringen B-2, C-2, 5133
    - Woubrugge-1, 5134
    - Woubrugge-2, 5135
    - Woubrugge-3, 5136
    - Zevenhoven, 5137
    - Zoetermeer H-2, 5141
    - Zoeterwoude A, B, 5138
    - Zoeterwoude C, D, E, 5139
    - Zoeterwoude 2, A-B, 5140
    - Zwammerdam, 5142
- Proces-verbaal van Grensbepaling, 5
  - Proces-verbaal van Grensbepaling, 1812-1832; 5143-5151
    - Aarlanderveen, 1828, 5143
    - Achtienhoven, 1827, 5143
    - Alkemade, 1828, 5143
    - Alphen, 1828, 5143
    - Benthorn, 1828, 5143
    - Benthuyzen, 1832, 5143
    - Biesland, 1823, 5143
    - Bodegraven, 1828, 5143
    - de Vrije en Lage Boekhorst, 1818, 5143
    - Boskoop, 1827, 5143
    - Delft, 1827, 5144
    - Driebruggen, 1863, 5144
    - 's-Gravenhage, 1820, 5144
    - 's-Gravezande, 1818, 5144
    - Groeneveld, 1823, 5144
    - Hazerswoude, 1832, 5144
    - Hillegom, 1812, 5144
    - Hodenpijl, 1818, 5145
    - Hof van Delft, 1823, 5145
    - Hogeveen, 1823, 5145
    - Hoogemade, 1828, 5145
    - Hoogeveen, 1828, 5145
    - Katwijk, 1820, 5145
    - Koudekerk, 1827, 5145
    - Leijden, 1822, 5145
    - Leijderdorp, 1823, 5146
    - Leijmuiden, 1832, 5146
    - de Lier, 1818, 5146
    - Lisse, 1818, 5146
    - Loosduinen, 1818, 5146
    - St. Maartensregt, 1818, 5146
    - Monster, 1818, 5146
    - Pijnacker, 1823, 5147
    - Rijnsaterwoude, 1828, 5147
    - Rijnsburg, 1812, 5147
    - Rijswijk, 1812, 5147
    - Ruijven, 1823, 5147
    - Naaldwijk, 1812, 5148
    - Nieuweveen, 1823, 5148
    - Nieuwkoop, 1827, 5148
    - Nieuwveen, 1828, 5148
    - Noordwijk, 1812, 5148
    - Noordwijkerhout, 1812, 5148
    - Nootdorp, 1823, 5148
    - Oudekoop, 1827, 5148
    - Oegstgeest, 1812, 5148
    - Oudshoorn, 1828, 5148
    - Sassenheim, 1818, 5149
    - Schipluiden, 1818, 5149
    - Segwaard, 1812, 5149
    - Soetermeer, 1818, 5149
    - Soeterwoude, 1822, 5149
    - Stompwijk, 1818, 5149
    - Ter Aar, 1828, 5149
    - Valkenburg, 1820, 5150
    - de Vennip, 1818, 5150
    - Veur, 1818, 5150
    - Voorburg, 1812, 5150
    - Voorhout, 1818, 5150
    - Voorschoten, 1820, 5150
    - Vrijenban, 1823, 5150
    - Vrijhoeven, 1828, 5150
    - Warmond, 1818, 5150
    - Wassenaar, 1820, 5150
    - Wateringen, 1812, 5151
    - Woubrugge, 1828, 5151
    - Zevenhoven, 1827, 5151
    - Zouteveen, 1820, 5151
    - Zuidwijk, 1827, 5151
    - Zwammerdam, 1828, 5151
- Boeken van berekening (1e boek), 6
  - Registers van berekening van de grootte van percelen en verificatie van die berekeningen, per kadastrale gemeente per sectie, 1817-1886; 5152-5170
    - Absregt, 1823, 5152
    - Ackersdijk, 1823, 5152
    - Delft, 1822, 5152
    - 's-Gravenhage (Scheveningen), A, 1820, 5152
    - 's-Gravenhage (Haag Ambacht), B, 1820, 5152
    - 's-Gravenhage (West Einde), C, 1820, 5152
    - 's-Gravenhage (het Paleis), D, 1820, 5152
    - 's-Gravenhage(Voorhout), E, 1820, 5152
    - 's-Gravenhage (het Hof), F, 1820, 5152
    - 's-Gravenhage (de Havens), G, 1820, 5152
    - 's-Gravenhage (de Kaden), H, 1820, 5152
    - 's-Gravenhage (Zuid Hoek), K, 1820, 5152
    - 's-Gravenhage (Spanjaards Hof), L, 1820, 5152
    - 's-Gravenhage, 1820, 5152
      Trigon meting
    - 's-Gravenhage, A, 1820, 5152
    - 's-Gravenhage (Haag Ambacht), B, 1820, 5152
    - 's-Gravenhage (Westeinde), C, 1820, 5152
    - 's-Gravenhage (Het Paleis), D, 1821, 5152
    - 's-Gravenhage (Voorhout), E, 1821, 5152
    - 's-Gravenhage (Het Hof), F, 1820, 5152
    - 's-Gravenhage (De Havens), G, 1821, 5152
    - 's-Gravenhage (de Kaden), H, 1820, 5152
    - 's-Gravenhage (De Burgwallen), J, 1820, 5152
    - 's-Gravenhage (Zuid Hoek), K, 1821, 5152
    - 's-Gravenhage (Spanjaardshof), L, 1820, 5152
    - 's-Gravezande (De Duinen), A, 1818, 5152
    - 's-Gravezande, B, 1818, 5152
    - 's-Gravezande( Het Oude Land), C, 1818, 5152
    - 's-Gravezande (De Fienden), D, 1818, 5152
    - 's-Gravezande (Noord Land), E, 1818, 5152
    - 's-Gravezande (Nieuwland), F, 1818, 5152
    - 's-Gravezande, G, 1818, 5152
    - 's-Gravezande (de Gorzen), H, 1818, 5152
    - Groeneveld, 1823, 5152
    - Hodenpijl, 1818, 5153
    - Hof van Delft (Het Woud), A, 1823, 5153
    - Hof van Delft (Harnasch), B, 1823, 5153
    - Hof van Delft (Dijkshoorn), C, 1823, 5153
    - Hof van Delft (Krakeel), D, 1823, 5153
    - Hof van Delft, E, 1823, 5153
    - Delft (Cingels), A, 1821, 5153
    - Delft (Noord Einde), B, 1821, 5153
    - Delft (De Kerken), C, 1822, 5153
    - Delft (De Beurs), D, 1822, 5153
    - Hoogeveen, 1823, 5153
    - de Lier (Oude Lier Polder), A, 1818, 5153
    - de Lier (Hoefpolder), B, 1818, 5153
    - Loosduinen (Eikenduinen), A, 1818, 5153
    - Loosduinen (Oost Escamps polder), B, 1818, 5153
    - Loosduinen (West Escamp polder), C, 1818, 5153
    - Loosduinen, D, 1818, 5153
    - Loosduinen (ost Mac polder), E, 1818, 5153
    - Loosduinen (Legbroek), F, 1818, 5153
    - St. Maartensregt (Dorp polder), A, 1818, 5154
    - St. Maartensregt (Kerkpolder), B, 1818, 5154
    - Monster, A, 1818, 5154
    - Monster (West Made en Polanen), B, 1818, 5154
    - Monster (Poldijksche Weg), C, 1818, 5154
    - Monster (het Dorp), D, 1818, 5154
    - Monster (Poeldijk), E, 1818, 5154
    - Naaldwijk (Oude Broekpolder ), A, 1818, 5154
    - Naaldwijk (Nieuwe Broekpolder ), B, 1818, 5154
    - Naaldwijk (de Vlietpolder), C, 1818, 5154
    - Naaldwijk, D, 1818, 5154
    - Naaldwijk (de Geest), E, 1818, 5154
    - Naaldwijk (Oranje Polder), F, 1818, 5154
    - Naaldwijk (de Haak), G, 1818, 5154
    - Nieuweveen, 1823, 5154
    - Nootdorp, 1823, 5154
    - Pijnacker (Droogmakerij), A, 1823, 5154
    - Pijnacker (het Hoog), B, 1823, 5154
    - Pijnacker (Kerkblok), C, 1823, 5154
    - Ruijven, 1823, 5154
    - Rijswijk (de Kerk), A, 1818, 5154
    - Rijswijk (Noordpolder), B, 1818, 5154
    - Rijswijk, C, 1818, 5154
    - Rijswijk (de Naald), D, 1818, 5154
    - Rijswijk ( Nieuwe Broekpolder), E, 1818, 5154
    - Rijswijk (Oude Broekpolder), F, 1818, 5154
    - Rijswijk (Papiermolen), G, 1818, 5154
    - Rijswijk, H, 1818, 5154
    - Rijswijk (Hoekpolder), J, 1818, 5154
    - Schipluiden ( de Heuvel), A, 1818, 5155
    - Schipluiden (het Dorp), B, 1818, 5155
    - Zoetermeer (Molenblok), A, 1818, 5155
    - Zoetermeer (West Meerpolder), B, 1818, 5155
    - Zoetermeer (Buitenweg), C, 1818, 5155
    - Zoetermeer (Langeland), D, 1818, 5155
    - Zoetermeer (Oost-Driemanspolder), E, 1818, 5155
    - Zoetermeer (Middel Driemanspolder), F, 1818, 5155
    - Zoetermeer (West Driemanspolder), G, 1818, 5155
    - Zoetermeer, H, 1818, 5155
    - Stompwijk, A, 1818, 5155
    - Stompwijk, B, 1818, 5155
    - Stompwijk (Ommedijk), C, 1818, 5155
    - Stompwijk (de Driemanspolder), D, 1818, 5155
    - Stompwijk, E, 1817, 5155
    - Stompwijk, F, 1818, 5155
    - Stompwijk, G, 1818, 5155
    - Stompwijk (de Plas), H, 1818, 5155
    - Veur (Oost Veur), A, 1818, 5155
    - Veur (West Veur), B, 1818, 5155
    - Voorburg, A, 1818, 5155
    - Voorburg (het dorp), B, 1818, 5155
    - Voorburg (de Binckhorst), C, 1818, 5155
    - Vrijenban (Klen Vrijenban), A, 1823, 5155
    - Vrijenban (Delftgauw), B, 1823, 5155
    - Vrijenban (Koningsveld), C, 1823, 5155
    - Wassenaar (Zeeduinen), A, 1820, 5155
    - Wassenaar (Oost-Dorp), B, 1820, 5155
    - Wassenaar (Zuidwijk), C, 1820, 5155
    - Wassenaar (Veenzijde), D, 1821, 5155
    - Wassenaar (Waalsdorp), E, 1820, 5155
    - Wassenaar (Kerkdam), F, 1820, 5155
    - Wateringen (Wippolder), A, 1818, 5156
    - Wateringen (Nieuw Wateringveld), B, 1818, 5156
    - Wateringen (Oud Wateringveld), C, 1818, 5156
    - Zegwaard, A, 1818, 5156
    - Zegwaard (Palensteinse polder), B, 1817, 5156
    - Zegwaard, C, 1818, 5156
    - Zegwaard (de Binnenwegse polder), D, 1818, 5156
    - Zegwaard (de Binnenwegse polder), E, 1817, 5156
    - Zegwaard (de Binnenwegse polder), F, 1818, 5156
    - Zouteveen, 1820, 5156
    - Aarlanderveen, A, 5157
    - Aarlanderveen, B, 5157
    - Aarlanderveen (Noordeinde), C, 5157
    - Alkemade (de Kaag), A, 5157
    - Alkemade (Rijpwetering), E, 5157
    - Alkemade (Het Lageland), F, 5157
    - Alkemade (Oude Wetering), B, 5157
    - Alkemade (Nieuwe Wetering), D, 5157
    - Alkemade (Roelofsarendsveen), C, 5157
    - Alphen ( Raadwijk), A, 5157
    - Alphen (Kerkwijk), B, 5157
    - Alphen (de Brug), C, 5157
    - Alphen (Groenezijde), D, 5157
    - Alphen (Spijkerboor), E, 5157
    - Benthuizen (Noordzijde), A, 1828, 5157
    - Benthuizen (Zuidzijde), B, 1828, 5157
    - Vrije Lage Boekhorst, 1818, 5157
    - Benthorn, 1828, 5157
    - Hoogeveen, 1827, 5157
    - Bodegraven (de Mije, A, 1828, 5157
    - Bodegraven (Noordzijde), B, 1828, 5157
    - Bodegraven (Zuidzijde ), C, 1828, 5157
    - Boskoop, A, 1826, 5158
    - Boskoop (Oost-zijde), B, 1826, 5158
    - Middelburg, 1826, 5158
    - Hazerswoude (Stienenpoort), A, 1828, 5158
    - Hazerswoude (Rijnenburgh), B, 5158
    - Hazerswoude (Zwarte Raaf), C, 5158
    - Hazerswoude (Oostzijde), D, 5158
    - Hazerswoude (Westzijdse Droogmakerij), E, 5158
    - Hazerswoude (Westburg), F, 5158
    - Hazerswoude (Het Dorp), G, 5158
    - Hillegom (Zanderij), A, 1818, 5158
    - Hillegom (Oostende), B, 1818, 5158
    - Hillegom, C, 1818, 5158
    - Hillegom (Elsbroek), D, 1818, 5158
    - Oudekoop, 5158
    - de Vennip, 1818, 5158
    - Katwijk (Katwijk aan Zee), A, 1820, 5158
    - Katwijk (Katwijk aan de Rijn), B, 1820, 5158
    - Koudekerk, A, 5158
    - Koudekerk, B, 5158
    - Leiden (Vest-Wal), A, 1822, 5159
    - Leiden (Zijloord), B, 1822, 5159
    - Leiden (Loots), C, 1822, 5159
    - Leiden (Hogewoerd), D, 1822, 5159
    - Leiden (Ruine), E, 1822, 5159
    - Leiden (Academie), F, 1822, 5159
    - Leiden (Gravenstein), G, 1822, 5159
    - Leiden (Harendorp), H, 1822, 5159
    - Leiden (Burcht), J, 1822, 5159
    - Leiden, K, 1822, 5159
    - Leiderdorp (de Zijl), A, 1822, 5159
    - Leiderdorp (de Munnik), B, 1822, 5159
    - Leiderdorp (Achthoven), C, 1822, 5159
    - Lisse (Lageveen), A, 1818, 5160
    - Lisse (Wassergeest), B, 1818, 5160
    - Lisse, C, 1818, 5160
    - Lisse (Lissebroek), D, 1818, 5160
    - Lisse (de Poel), E, 1818, 5160
    - Nieuwkoop (Droogmakerij), A, 1828, 5160
    - Nieuwkoop (Noorden), B, 1828, 5160
    - Nieuwkoop (Noordeinde), C, 1828, 5160
    - Nieuwkoop (de Molen), D, 1828, 5160
    - Nieuwkoop (Zuideinde), E, 1828, 5160
    - Achtienhoven, 5160
    - Nieuwveen (Noordzijde), A, 5160
    - Nieuwveen (Zuidzijde), B, 5160
    - Noordwijk (de Zeeduinen), A, 1818, 5161
    - Noordwijk (Langevelt), B, 1818, 5161
    - Noordwijk (Noord Zijderpolder), D, 1818, 5161
    - Noordwijk (Noordwijk aan Zee), E, 1818, 5161
    - Noordwijk (het Dorp), F, 1818, 5161
    - Noordwijk (Vinkeveld), G, 1818, 5161
    - Noordwijk (de Kleij), H, 1818, 5161
    - Noordwijk (de Driepsprong), J, 1818, 5161
    - Noordwijk (Hoogwegsche polder), K, 1818, 5161
    - Noordwijk (Zwetter polder), L, 1818, 5161
    - Noordwijk (Koste Verloren), M, 1818, 5161
    - Noordwijkerhout (de Zilk), A, 1818, 5161
    - Noordwijkerhout (Hoogeveen), B, 1818, 5161
    - Noordwijkerhout (Oud Leeuwenhorst), C, 1818, 5161
    - Noordwijkerhout (Nieuw Leeuwenhorst), D, 1818, 5161
    - Noordwijkerhout (Dorp van Noordwijkerhout ), E, 1818, 5161
    - Oegstgeest (Klokketoren), A, 1818, 5161
    - Oegstgeest, B, 1818, 5161
    - Oegstgeest (Poelgeest), C, 1818, 5161
    - Oegstgeest (de Quaak), D, 1818, 5161
    - Oegstgeest (Kasteel van Endegeest), E, 1818, 5161
    - Oudshoorn, A, 5162
    - Oudshoorn, B, 5162
    - Oudshoorn, C, 5162
    - Rijnstaterwoude, 5162
    - Rijnsburg (Trappenberg), A, 1818, 5162
    - Rijnsburg, B, 1818, 5162
    - Sassenheim, A, 1818, 5162
    - Sassenheim (Klinkenberg), B, 1818, 5162
    - Ter Aar (Langeraar), A, 1828, 5162
    - Ter Aar (Langeraar), B, 1828, 5162
    - Ter Aar (Korteraar), C, 5162
    - Valkenburg, 1820, 5162
    - Voorhout, A, 1818, 5162
    - Voorhout (Teilingen), B, 1818, 5162
    - Voorschoten (Hofland), A, 1820, 5162
    - Voorschoten, B, 1820, 5162
    - Voorschoten, A, 1886, 5162
    - Voorschoten, B, 1885, 5162
    - Warmond (De Eilanden), A, 1818, 5163
    - Warmond, B, 1818, 5163
    - Warmond (de Zwanenburgerpolder), C, 1818, 5163
    - Warmond (het Dorp), D, 1818, 5163
    - Warmond (Oosteinderpolder), E, 1818, 5163
    - Hoogmade, 1828, 5163
    - Woubrugge (de Does), A, 5163
    - Woubrugge (Wijd-Aa), B, 5163
    - Woubrugge (de Vier Ambachten), C, 5163
    - Zevenhoven (Oost Zijde), A, 5163
    - Zevenhoven (West Zijde), B, 5163
    - Zoeterwoude (Croonstein), A, 1822, 5164
    - Zoeterwoude (de Rhijn), B, 1822, 5164
    - Zoeterwoude (de Wijpoort), C, 1822, 5164
    - Zoeterwoude (de Noord-Aa), D, 1822, 5164
    - Zoeterwoude (de Meer), E, 1822, 5164
    - Zwammerdam, A, 5164
    - Zwammerdam, B, 5164
    - Zwammerdam, C, 5164
    - Zuidwijk, 1826, 5164
    - 's-Gravezande, M-P, 1883, 5165
    - 's-Gravenhage, 5166
    - Loosduinen, 5167
    - Monster, 5168
    - Voorburg, 5169
    - Wassenaar, 5170